臺灣士林地方法院民事裁定　　　　　 99年度消債更字第154號
聲　請　人
即　債務人　胡峻榕
代　理　人　陳以儒律師
上列當事人聲請更生事件，本院裁定如下：
    主  文
債務人胡峻榕自中華民國一百年五月三十一日下午五時起開始更
生程序。
命司法事務官進行本件更生程序。
    理  由
一、按債務人與金融機構協商成立者，不得聲請更生或清算，但
    因不可歸責於己之事由，致履行顯有重大困難者，不在此限
    。本條例施行前，債務人依金融主管機關協調成立之中華民
    國銀行公會會員辦理消費金融案件無擔保債務協商機制與金
    融機構成立之協商，準用前項之規定，消費者債務清理條例
    第151 條第5 項、第6 項分別定有明文。次按，債務人不能
    清償債務或有不能清償之虞，且無擔保或無優先權之債務總
    額未逾新臺幣（下同）1,200 萬元者，於法院裁定開始清算
    程序或宣告破產前，得向法院聲請更生，觀諸同條例第3 條
    、第42條第1 項規定自明。又法院開始更生程序之裁定，應
    載明其年、月、日、時，並即時發生效力。法院開始更生或
    清算程序後，得命司法事務官進行更生或清算程序，必要時
    得選任律師、會計師或其他適當之自然人或法人一人為監督
    人或管理人，復為同條例第45條第1 項、第16條所明定。
二、本件聲請意旨略以：伊有不能清償債務情事，前曾於民國95
    年4 月依中華民國銀行公會會員辦理消費金融案件無擔保債
    務協商機制與最大債權金融機構成立協商，協商條件為分80
    期、利率0%、每期還款1 萬3,500 元。惟伊當時無工作，無
    力繳納上開金額而毀諾，故伊確係因不可歸責於己之事由，
    致履行協商條件顯有重大困難。且伊無擔保或無優先權之債
    未逾1,200 萬元，復未經法院裁定開始清算程序或宣告破產
    ，爰向鈞院聲請更生等語。
三、經查，債務人胡峻榕所主張之上開事實，有中華民國銀行公
    會會員辦理消費金融案件無擔保債務協商機制協議書及無擔
    保債務還款計畫、債務人95年度綜合所得稅各類所得資料清
    單、財產歸屬資料清單、勞工保險被保險人投保資料表及明
    細等為證（見本院卷第17、22至23、59頁），核閱屬實，足
    堪採信。佐諸和穗實業有限公司員工在職證明書、99年5 月
    至12月份薪資明細（見本院卷第53至55頁），債務人目前每
    月薪資收入約2 萬5,200元，扣除協商金額1萬3,500 元後，
    僅餘1 萬1,700 元可自由處分。以內政部公布100 年度臺北
    市每人每月最低生活費為1 萬4,794 元（包含食衣住行育樂
    醫療保險等費用）核之，上開金額不足維持債務人個人基本
    生活。從而，應認債務人確係因不可歸責於己之事由，致履
    行協商條件顯有困難。另債務人主張無擔保或無優先權之債
    務總額未逾1,200 萬元，業據提出與其所述相符之財團法人
    金融聯合徵信中心當事人綜合信用報告─債務清理條例前置
    協商專用債權人清冊、財團法人金融聯合徵信中心當事人綜
    合信用報告為證（見本院卷第24至32頁）。復查，債務人無
    同條例第6 條第3 項、第8 條或第46條各款所定駁回更生聲
    請之事由存在，則債務人聲請更生，應屬有據，揆諸首開說
    明，應予開始更生程序，並命司法事務官進行本件更生程序
    。
四、爰裁定如主文。
中    華    民    國   100    年    5     月    31    日
                  民事第二庭  法      官  王怡雯
上為正本係照原本作成。
本件不得抗告。
中    華    民    國   100    年    5     月    31    日
                              書  記  官  周嫣蘋